臺灣高等法院民事裁定
110年度聲字第627號
聲  請  人  葉敏德  
相  對  人  李韋毅  
            陽信商業銀行股份有限公司

法定代理人  陳勝宏  
上列當事人間聲請停止執行事件，本院裁定如下：
    主  文
聲請駁回。
    理  由
一、按「有回復原狀之聲請，或提起再審或異議之訴，或對於和
    解為繼續審判之請求，或提起宣告調解無效之訴、撤銷調解
    之訴，或對於許可強制執行之裁定提起抗告時，法院因必要
    情形或依聲請定相當並確實之擔保，得為停止強制執行之裁
    定」，強制執行法第18條第2項定有明文。準此，停止執行
    之聲請自以聲請人已合法提起再審或異議之訴（債務人異議
    之訴或第三人異議之訴），或對於和解為繼續審判之請求，
    或提起宣告調解無效之訴、撤銷調解之訴，或對於許可強制
    執行之裁定提起抗告為必要，倘不符合前開要件，法院即無
    由准許停止執行。
二、聲請人聲請意旨略以：兩造間請求撤銷信託等事件，現由本
    院以110年度上字第761號審理在案（系爭本案訴訟），然相
    對人陽信商業銀行股份有限公司（下與李韋毅合稱相對人，
    如單指其一則逕稱其名）前向臺灣臺北地方法院（下稱臺北
    地院）對本案訟爭標的之不動產（下稱系爭不動產）聲請拍
    賣抵押物強制執行，經臺北地院以109年度司執字第98414號
    拍賣抵押物強制執行事件受理在案（下稱系爭執行事件），
    然伊為系爭執行事件之假處分債權人，倘系爭不動產一旦拍
    賣執行完畢，將使系爭本案訴訟毫無實益，為此，爰依強制
    執行法第18條規定，聲請系爭執行事件於系爭本案訴訟判決
    確定前停止執行等語。
三、經查，聲請人係就臺北地院109年度訴字第1651號（撤銷信
    託等事件）判決提起上訴，而由本院以系爭本案訴訟受理在
    案，然聲請人所提之系爭本案訴訟，係先位主張相對人間就
    系爭不動產所為之信託登記行為，係屬通謀虛偽意思表示而
    無效，並代位李韋毅請求塗銷信託登記及回復原狀；備位則
    主張相對人間就系爭不動產所為之信託登記行為，顯已害及
    聲請人之債權，而依民法第244條第1、2、4項及信託法第6
    條第1項規定，請求撤銷系爭信託登記之債權暨物權行為，
    並將信託登記予以塗銷及回復原狀等情，業據本院依職權調
    閱系爭本案訴訟卷宗核閱無訛，是核聲請人所訴並非對於系
    爭執行事件之執行名義有聲請回復原狀、提起再審或異議之
    訴，或對於許可強制執行之裁定提起抗告之情事，自與強制
    執行法第18條第2項規定要件不符，揆之首揭規定及說明，
    應認本件停止執行之聲請與法不合，應予駁回。
四、據上論結，本件聲請為無理由，爰裁定如主文。
中　　華　　民　　國　　110 　年　　12　　月　　29　　日
                  民事第二十庭  
                      審判長法　官  周祖民
　　　　　　　　　　　  　  法　官  鄭威莉
　　　　　　　　　　　  　  法　官  張永輝
正本係照原本作成。
如不服本裁定，應於收受送達後10日內向本院提出抗告狀，並應
繳納抗告費新臺幣１千元。
中　　華　　民　　國　　110 　年　　12　　月　　29　　日

                            書記官  鄭淑昀